臺灣板橋地方法院民事裁定　　　　　　　　　　　　九十三年度訴字第一五八０號
　　原　　　告　　富媞有限公司（Grand Hill Group Ltd.）
　　法定代理人　　戴美玉
　　　　　　　　　　　　　　號.
　　被　　　告　　偏尼普瑞得公司（Penipride UK Ltd.）
　　　　　　　　　　　　　　　.
　　兼法定代理人　乙○○Pa.
　　　　　　　　　　　　　　　.
　　被　　　告　　甲○Ms..
　　　　　　　　　　　　　　　.
　　　　　　　　　威斯特園公司（Westfield Ltd.）
　　　　　　　　　　　　　　　.
　　兼右一人
　　法定代理人　　丙○MR..
　　　　　　　　　　　　　　　.
右當事人間請求侵權行為損害賠償等事件，抗告人對於民國九十三年九月三十日本院
裁定提起抗告，本院裁定如左：
    主　　文
原裁定撤銷。
抗告費用由原告負擔。
    理　　由
一、抗告意旨略以：原告係於起訴狀上誤繕台灣士林地方法院為鈞院，實無向鈞院提
    起本件訴訟之意，鈞院裁定將本事件移送台灣士林地方法院，茲因該裁定須送達
    予國外之被告，將增加勞費，為此，提起抗告，聲請將原裁定廢棄等語。
二、本件原告主張被告偏尼普瑞得公司（Penipride UK Ltd.）、威斯特園公司（Wes
    tfield Ltd. ）以詐欺之方法向其買受貨物，其餘被告亦有詐欺之行為，本於侵
    權行為、履行契約、履行信用狀義務、票據及不當得利等法律關係有所請求而提
    起本件訴訟，被告之主事務所或住所地，依起訴狀之記載雖不在我國轄區範圍內
    ，惟依原告於起訴狀內之記載，原告之事務所在台北巿內湖區○○路七巷十五號
    二樓，則侵權行為地可認為在原告之事務所所在地，依民事訴訟法第十五條第一
    項之規定，自得由侵權行為地台灣士林地方法院管轄。是以，本件原告起訴主張
    之訴訟標的及事實，無一與本院管轄權有關，此觀原告起訴狀自明，本件繫屬於
    本院審理，實因原告在起訴狀上記載其因上揭原因事實而向本院提起訴訟，並向
    本院提出起訴狀，然其於九十三年九月二十二日具狀陳明其真意係向台灣士林地
    方法院提起訴訟，並無將本事件繫屬於本院審理之意思。職是，原告並無向本院
    起訴之訴訟行為法效意思，僅因原告誤為遞狀至本院，本院審酌於九十三年九月
    三十日為原裁定移送時，原告已具狀為其向何法院提起本件訴訟之陳述，原裁定
    就此一陳述未及審酌容有未竟週全之處，原告此部分之抗告，尚屬有理，爰依民
    事訴訟法第四百九十條第一項規定撤銷原裁定。
三、本件抗告雖有理由，然本件訴訟繫屬於本院之原因，在於原告誤為遞狀至本院，
    依民事訴訟法第九十五條準用第八十一條第一款之規定，諭知本件抗告費用由原
    告負擔。
中　　　華　　　民　　　國　　九十三　　年　　　十　　　月　　 十八 　　日
                                臺灣板橋地方法院民事第二庭
                                    法  官  徐福晉
右為正本係照原本作成
如對本裁定抗告須於裁定送達後十日內向本院提出抗告狀
中　　　華　　　民　　　國　　九十三　　年　　　十　　　月　　 二十 　　日
                                    書記官  張玉如
